【裁判字號】    99,抗,1534
【裁判日期】    991117
【裁判案由】    訴訟救助
【裁判全文】
臺灣高等法院民事裁定                  99年度抗字第1534號
抗  告  人  甲○○○○○○○○.
上列抗告人因與相對人乙○○間訴訟救助事件，對於中華民國99
年8 月27日臺灣宜蘭地方法院99年度救字第16號裁定，提起抗告
，本院裁定如下：
    主      文
抗告駁回。
抗告訴訟費用由抗告人負擔。
    理      由
一、抗告意旨略以：相對人每月支出新台幣（下同）數千元購買
    書籍，且有能力舉家遷移至外島（金門縣），顯見其非無資
    力；相對人於原法院97年度勞簡上字第1 號給付資遣費等事
    件中，就兩造間勞動契約業已終止之事實並不爭執，則其於
    該案受敗訴判決確定後，復提起本件訴訟，顯無理由，爰請
    求廢棄原裁定等語。
二、按法律扶助法所稱無資力者，係指符合社會救助法之低收入
    戶或其每月可處分之收入及可處分之資產低於一定標準者，
    前項所稱一定標準之認定辦法，由法扶會定之，此觀法律扶
    助法第62條、第3 條規定自明。準此，經法扶會分會准予法
    律扶助之人向法院聲請訴訟救助時，應推定該聲請人為無資
    力人（最高法院95年度台抗字第655 號裁定參照），是經財
    團法人法律扶助基金會准予法律扶助之無資力者，其於訴訟
    程序中，向法院聲請訴訟救助時，應准予訴訟救助。查，本
    件相對人就其與抗告人間請求確認僱傭關係存在事件，聲請
    財團法人法律扶助基金會宜蘭分會（下稱法扶宜蘭分會）准
    予法律扶助，業據提出法扶宜蘭分會審查表、審查決定通知
    書（全部扶助）為證（見原審卷第8-9 頁）；本院依職權調
    閱相對人之所得資料，相對人於98年度之財產僅有1992年份
    福特廠牌之汽車1 輛，財產總額估算為零元，有稅務電子閘
    門財產所得調件明細表可證（見本院卷第13頁），足證相對
    人確為無資力支出本件訴訟費用之人，則相對人聲請訴訟救
    助，自應准許。
三、次按民事訴訟法第107 條第1 項但書所謂顯無勝訴之望者，
    係指法院依據當事人所主張之事實，無須調查辯論，即知其
    應受敗訴之裁判者而言。如當事人之訴不合法不能補正或未
    經補正，或當事人之主張縱為真實，在法律上仍應受敗訴之
    裁判之情形。若本案訴訟尚須經法院調查辯論後，始能知悉
    其勝訴或敗訴之結果，即不得謂為顯無勝訴之望（最高法院
    99年度台抗字第406 號裁定參照）。本件抗告人主張相對人
    就兩造間勞動契約業已終止之事實並不爭執等情，核屬相對
    人提起本件訴訟有無理由之實體爭執，法院尚須調查辯論後
    ，始能知悉相對人之訴為勝訴或敗訴之結果，依前揭說明，
    尚難謂相對人之訴顯無勝訴之望。是抗告人主張相對人之訴
    顯無勝訴之望云云，不可採信。
四、綜上，相對人經法扶宜蘭分會准予法律扶助，復查無其他反
    證足認聲請人有不符法律扶助法第3 條所定無資力標準之事
    實，自應准予訴訟救助；抗告人認相對人之訴顯無勝訴之望
    云云，又難採信，則原法院裁定准許相對人訴訟救助之聲請
    ，即無不合。抗告意旨指摘原裁定不當，求予廢棄，為無理
    由，應予駁回。
五、據上論結，本件抗告為無理由，爰裁定如主文。
中    華    民    國    99    年    11    月    17    日
                    民事第十四庭
                        審判長法  官  林恩山
                              法  官  郭松濤
                              法  官  陳雅玲
正本係照原本作成。
不得抗告。
中    華    民    國    99    年    11    月    18    日
                              書記官  潘大鵬

司法院資訊處製作；財團法人民間司法改革基金會備份。
